臺灣高等法院刑事裁定　　　　　　　　　 94年度抗字第861號
抗　告　人
即　被　告　甲○○
上列抗告人因竊盜案件，不服臺灣桃園地方法院中華民國94年9
月28日裁定（94年度易字第534號），提起抗告，本院裁定如下
：
    主  文
抗告駁回。
    理  由
一、抗告意旨略以：抗告人甲○○並非違反槍砲彈藥刀管制條例
    案件，抗告人並未攜帶兇器竊盜，當初向法官表示願受有期
    徒刑6月，如易科罰金以3百元折算1日，係因不知3百元係銀
    元，換算1日新台幣9百元，而抗告人全家人端賴抗告人撫養
    ，房租、生活費已無著落，抗告人亦年事已禍，又難得覓得
    現今之工作，認罪協商非基於抗告人之自由意志，希能從輕
    發落，給予緩刑之宣告，爰依法提起抗告云云。
二、經查：
１、原審駁回抗告人上訴之裁定，其案由欄記載抗告人係違反槍
    砲彈藥刀械管制條例案件，係誤植案由，應更正為竊盜罪。
２、按刑法第321條第1項第3款之攜帶兇器竊盜罪，係以行為人
    攜帶兇器竊盜為其加重條件，此所謂兇器，其種類並無限制
    ，凡客觀上足對人之生命、身體、安全構成威脅，具有危險
    性之兇器均屬之，且祇須行竊時攜帶此種具有危險性之兇器
    為已足，並不以攜帶之初有行兇之意圖為必要。螺絲起子為
    足以殺傷人生命、身體之器械，顯為具有危險性之兇器。有
    最高法院79年台上字第5253號判例可參。抗告人攜帶螺絲起
    子竊取車牌，係攜帶兇器竊盜無訛。
３、按協商判決須經當事人同意，故原則上不得上訴，然為兼顧
    裁判之正確、妥適，及當事人之訴訟權益，除有刑事訴訟法
    第455條之4第1項第1款，於本訊問程序終結前，被告撤銷協
    商合意或檢察官撤回協商聲請者；第2款被告協商之意思非
    出於自由意志者；第4款被告所犯之罪非第455條之2第1項所
    定得以協商判決者；第6款被告有其他較重之裁判上一罪之
    犯罪事實者；第7款法院認應諭知免刑或免訴、不受理者情
    形之一，以及違反同條第2項：法院應於協商合意範圍內為
    判決；法院為協商判決所科之刑，以宣告緩刑或2年以下有
    期徒刑、拘役或罰金為限之規定者外，不得上訴，刑事訴訟
    法第455之10條第1項定有明文；又原審法院認為上訴為法律
    上不應准許，應以裁定駁回之，刑事訴訟法第362條前段定
    有明文。查檢察官與抗告人於原審聲請依協商程序判決，法
    院並依刑事訴訟法第455條之3第1項之規定，訊問被告並告
    以所認罪名係刑法第321條之罪、法定刑為有期徒刑6月以上
    5 年以下，及告知1、喪失法院依通常程序公開審判、保持
    緘默、與證人對質或詰問證人之權利。2、除有刑事訴訟法
    第455條之4第1項第1款，於本訊問程序終結前，被告撤銷協
    商合意或檢察官撤回協商聲請者；第2款被告協商之意思非
    出於自由意志者；第4款被告所犯之罪非第455條之2第1項所
    定得以協商判決者；第6款被告有其他較重之裁判上一罪之
    犯罪事實者；第7款法院認應諭知免刑或免訴、不受理者情
    形之一，以及違反同條第2項：法院應於協商合意範圍內為
    判決；法院為協商判決所科之刑，以宣告緩刑或2年以下有
    期徒刑、拘役或罰金為限之規定者外，不得上訴。有原審94
    年8月22日訊問筆錄可稽（原審卷第59頁、第60頁）；再經
    法官詢問協商內容為何，檢察官答稱：求處有期徒刑6月，
    抗告人亦答稱：如檢察官所述，並在其後簽名；法官再詢問
    抗告人與檢察官達成協商合意是否出於自由意志，抗告人亦
    答稱：「是的」；經法官詢問對起訴書之犯罪事實是否承認
    （告以要旨），抗告人亦答：承認；法官繼問犯罪用之螺絲
    起子是否扣案？抗告人稱：是在修車廠之現順手拿的，後來
    又丟在地上等情，有原審94年8月22日訊問筆錄可稽（原審
    卷第60頁），是抗告人與檢察官聲請認罪協商後，既經法院
    訊問，並告以所認罪名、法定刑及所喪失之權利，並陳述與
    檢察官達成認罪協商係基於自由意志，並於求刑範圍部分簽
    名確認，並無刑事訴訟法第455條之10得上訴之情形，抗告
    人以誤認易科罰金之折算標準，辯稱達成認罪協商非基於自
    由意思，殊無足採。
４、綜上，本件抗告，並無理由，應予駁回。
三、據上論結，應依刑事訴訟法第412條，裁定如主文。
中　　華　　民　　國　　94　　年　　12　　月　　13　　日
　　　　　　　　　刑事第十六庭  審判長法　官  曾德水
　　　　　　　　　　　　　　　　　　  法　官  范清銘
　　　　　　　　　　　　　　　　　　  法　官  杜惠錦
以上正本證明與原本無異。
不得再抗告。
                                      書記官  楊秋鈴
中　　華　　民　　國　　94　　年　　12　　月　　13　　日
